臺灣士林地方法院民事判決
                                     110年度簡上字第21號
上  訴  人  甲○○  
被上訴人    旺旺友聯產物保險股份有限公司
法定代理人  乙○○  
訴訟代理人  丙○○  
上列當事人間請求侵權行為損害賠償事件，上訴人對於本院士林
簡易庭109 年度士簡字第1200號第一審判決提起上訴，本院於民
國110 年11月18日言詞辯論終結，判決如下：
    主  文
上訴駁回。
第二審訴訟費用由上訴人負擔。   
    事實及理由
一、被上訴人主張：
(一)民國108 年2月22 日15時25分許（起訴狀及原審判決誤載為
    108年2月2日5時25分），上訴人駕駛車牌號碼0000-00 號車
    輛（下稱系爭肇事車輛），行經臺北市大同區市民大道高架
    橋下重慶匝道時，因未保持安全距離，撞上被上訴人承保車
    牌號碼 000-0000號車輛（廠牌：賓士，103 年2 月15日出
    廠使用，下稱系爭被害車輛，車主即被保險人為訴外人陳靜
    怡），致系爭被害車輛受有損害（下稱系爭事故）。
(二)被上訴人依保險契約已賠付系爭被害車輛修復費用新臺幣（
    下同）115,488元（含稅。其中工資60,776 元、零件54,712
    元，折舊後零件費用為5,473元），爰依保險法第53條第1 
    項、民法第184 條第1項前段及第191之2規定，請求上訴人
    就其過失侵權行為給付66,249元（60,776 元+5,473元）本
    息（被上訴人逾前開部分之請求，經原審判決駁回，未據上
    訴，不在本件審理範圍）。
二、上訴人則以：伊僅輕微推撞到系爭被害車輛，應只導致系爭
    被害車輛之保險桿有部分掉漆而已，伊願意賠償保險桿烤漆
    部分約13,000 元，系爭被害車輛其餘損傷應是其他碰撞事
    故導致，該等維修費用不應由伊負擔等語置辯。
三、原審判決：
(一)上訴人應給付被上訴人66,249元，及自109 年9 月6 日起至
    清償日止，按週年利率5 ％計算之利息。
(二)駁回被上訴人其餘之訴。
(三)就被上訴人勝訴部分，依職權宣告假執行。 
    上訴人就原判決對其不利部分，提起上訴，並聲明： 
(一)原判決不利上訴人部分廢棄。
(二)上開廢棄部分，被上訴人在第一審之訴駁回。
    被上訴人答辯聲明：上訴駁回。
四、兩造不爭執事項（本院卷第161頁，並由本院依卷證資料酌
    為文字調整）：
(一)如上被上訴人主張一、(一)所載（起訴狀誤繕事故時間，有
    經上訴人及陳靜怡簽名確認之臺北市政府警察局大同分局交
    通分隊調查報告表可資佐憑，原審卷第14頁，爰更正）。
(二)上訴人就系爭事故之發生有全部過失。
(三)被上訴人於108 年2 月23日收到甲○○○公司（為賓士車輛原
    廠代理商）傳真陳靜怡就系爭事故之理賠申請書，嗣被上訴
    人於同年月25日至甲○○○公司勘驗系爭被害車輛車況，甲○○○
    公司於同日出具原審卷第7、8頁之估價單，當場經被上訴人
    承辦人員確認，陳靜怡亦簽名確認，確認後甲○○○公司始為
    修繕。被上訴人於108 年3 月25日支付修復費用115,488 元
    （工資合計60,776 元、零件合計54,712 元）予甲○○○公司
    。前開修復費用，其中後保險桿部分為16,093元（含後保險
    桿拆裝工資2,517 元、噴漆及塗料費12,810元、稅金766 元
    ），其餘則有：後尾板金及除鏽噴蠟工資5,262 元、噴漆及
    塗料費7,780 元、稅金652 元；後行李箱蓋拆裝費4,805 元
    、板金費6,864 元、噴漆及塗料費17,846元、稅金1,476 元
    。
五、茲就兩造協議簡化之爭點（本院卷第162 頁）及本院判斷，
    析述如下：
(一)按因故意或過失，不法侵害他人之權利者，負損害賠償責任
    。汽車、機車或其他非依軌道行駛之動力車輛，在使用中加
    損害於他人者，駕駛人應賠償因此所生之損害。被保險人因
    保險人應負保險責任之損失發生，而對於第三人有損失賠償
    請求權者，保險人得於給付賠償金額後，代位行使被保險人
    對於第三人之請求權；但其所請求之數額，以不逾賠償金額
    為限。民法第184條第1項前段、第191條之2本文、保險法第
    53條第1項，分別定有明文。
(二)經查，上訴人所提系爭事故現場照片顯示系爭被害車輛後行
    李箱蓋下方有黑點及其他較不明顯之擦痕（下稱系爭行李箱
    蓋擦痕），該擦痕下方之後保險桿上，並有二條約車牌寬度
    之明顯擦痕（下稱系爭二條保險桿擦痕），再下方又有一條
    較不明顯之擦痕（下稱系爭一條保險桿擦痕。與前開二處擦
    痕合稱系爭擦痕）（本院卷第48至52、96頁。其中遠拍照片
    看不太清楚後行李箱蓋有無黑點外的擦痕，但第96頁的近拍
    照片即可看出後行李箱蓋除黑點外尚有其他擦痕）。又被上
    訴人所提至甲○○○公司勘驗車輛之照片，雖然拍攝角度及距
    離有所不同，但仍可看出系爭被害車輛在相同位置有系爭擦
    痕（本院卷第72、74頁）。堪認108年2月22日系爭事故發生
    時、陳靜怡翌日至甲○○○公司送修，以及同年月25日被上訴
    人勘驗時之系爭被害車輛損害狀況，並無變動。
(三)上訴人駕駛系爭肇事車輛自市民大道高架橋下重慶匝道路段
    ，從正後方碰撞在前停等之系爭被害車輛，可見系爭肇事車
    輛前方車牌會最先碰觸到系爭被害車輛，而系爭二條保險桿
    擦痕之位置與現場照片所示兩車接觸之相對位置大致相符（
    本院卷第48、50頁），寬度與系爭肇事車輛前方車牌寬度相
    當，且其擦痕最為明顯，堪認是主要撞擊處。又保險桿主要
    是塑膠材質，遭撞擊時會產生凹陷及回彈，也因此在撞擊開
    始、保險桿凹陷、回彈、撞擊停止的過程中，因二車之慣性
    、反作用力及位移，自可能產生其他擦痕，此並有甲○○○公
    司回函說明可稽（本院卷第102頁）。觀察前揭照片所示系
    爭行李箱蓋擦痕、系爭一條保險桿擦痕之位置，分別在系爭
    二條保險桿擦痕上方、下方不遠處，且均在系爭二條保險桿
    擦痕之寬度範圍內，堪認係撞擊過程中產生上下位移，致生
    該等擦痕，系爭擦痕均為系爭事故導致，洵堪認定。上訴人
    空言辯稱系爭二條保險桿擦痕、系爭行李箱蓋擦痕均係系爭
    事故前之舊有擦痕，或係車主在系爭事故發生後自己造成云
    云（本院卷第58、59、162頁），並不足採。
(四)復查，系爭肇事車輛重量非輕，以其重力加速度自後方碰撞
    ，自可能造成系爭被害車輛相當損害，而觀系爭肇事車輛前
    方車牌在系爭事故後已明顯凹陷變形，有警方提供之現場採
    證照片可稽（原審卷第17頁），可見當時確產生相當之撞擊
    力道。又車輛各部零件緊密相連，除碰撞接觸之後保險桿及
    後行李箱蓋外，其他相連部件亦可能因擠壓而生損壞，故均
    有拆卸檢查之必要，始能確認全部損壞狀況，再加以修繕，
    方足以回復原狀。系爭被害車輛修繕位置位於後保險桿、後
    行李箱蓋、後尾板，均為碰撞相牽連之部位，其相關零件之
    拆裝以及板金、噴漆、塗料等費用（見前揭四、(三)），堪
    認均屬合理且必要。上訴人辯稱陳靜怡於現場開過後行李箱
    蓋二次且警詢筆錄有記載僅保險桿受損云云（本院卷第172
    頁），惟臺北市政府警察局交通警察大隊所提供資料並無警
    詢筆錄，且記載為係經當事人請求警方免予處理之息事案件
    （原審卷第13至19頁），上訴人所言是否屬實已非無疑。況
    縱使後行李箱蓋得開啟，亦不代表即無前開損壞及修繕必要
    ，且未經檢修前本未能確認全部損害，事故現場縱初步判斷
    僅保險桿受損，亦不代表不可能有其他損害；上訴人另辯稱
    一般6年車齡之維修不會拆卸、只會烤漆云云（本院卷第172
    頁），亦未為舉證，僅係以其個人主觀意見泛言爭執，其上
    所辯，均無可採。
(五)系爭被害車輛之修復費用115,488元，其中除工資60,776 元
    外，零件54,712元經原審法院計算折舊後僅計5,473元，兩
    造並無爭執，兩者合計，上訴人應給付被上訴人66,249元本
    息。至於上訴人另指摘被上訴人於系爭事故後約1年7個月始
    提起本件訴訟求償（本院卷第138頁），惟此為被上訴人權
    利行使之自由，其既無罹於侵權行為請求權消滅時效（民法
    第197條規定參照），自無不可，併予敘明。
六、綜上所述，被上訴人依保險法第53條、民法第184 條第1 項
    前段、第191 條之2 規定，請求上訴人給付66,249元及自起
    訴狀繕本送達翌日即109 年9月6日起算之法定遲延利息，為
    有理由，應予准許。原審就前開應准許部分，為上訴人敗訴
    判決，並依職權為假執行之宣告，核無違誤，上訴意旨指摘
    原判決此部分不當，求予廢棄，為無理由，應予駁回。
七、本件事證已臻明確，兩造其餘攻擊或防禦方法及所用之證據
    ，經本院斟酌後，認為均不足以影響本判決之結果，爰不逐
    一論列。
八、據上論結，本件上訴為無理由，依民事訴訟法第436 條之 1
    第3 項、第449 條第1 項、第78條，判決如主文。 
中　　華　　民　　國　 110　　年　　12　　月　　 2　　日
            民事第四庭審判長  法  官  黃欣怡
　
                              法  官  江哲瑋
　
                              法  官  劉家昆
以上正本係照原本作成。
本判決不得上訴。
中　　華　　民　　國　　110 　年　　12　　月　　2 　　日
                              書記官  黃湘美